# 长期租赁合同下，租金每年增加如何折现？

提问人：esther 林林 时间：2023-01-03 17:54:
各位大佬好，企业有一房屋租赁合同，租期为 10 年，第一年合同租金为 12 万，第二年 15 万，第三年 18 万...在该情况下应该如何考虑折现率合适？

回答人：chenyiwei
主帖中的案例可以看作一个不等额还本付息的借款，可根据每年的支付金额确定加权平均融资年限（因为租金逐年递增，故融资期限要长于各年等额租金情况下的加权平均融资期限），在此基础上选择与加权平均融资期限对应期限的增量借款利率作为折现率。